【裁判字號】    98,交聲,2025
【裁判日期】    980624
【裁判案由】    違反道路交通管理處罰條例聲明異議
【裁判全文】
臺灣臺北地方法院交通事件裁定
受處分人
即異議人  甲○○
上列受處分人即異議人因違反道路交通管理處罰條例事件，對於
臺北市交通事件裁決所中華民國九十八年四月三日所為之處分（
原處分案號：北市裁催字裁二二—Ｃ00000000號），聲
明異議，本院裁定如下：
    主  文
異議駁回。
    理  由
一、按汽車駕駛人，行經有燈光號誌管制之交岔路口闖紅燈者，
    處新臺幣（下同）一千八百元以上五千四百元以下罰鍰，並
    予記違規點數三點，道路交通管理處罰條例第五十三條第一
    項、第六十三條第一項第三款分別定有明文。又道路交通管
    理處罰條例所稱之汽車，包括機器腳踏車在內，此觀該條例
    第三條第八款規定自明。次按行為人有本條例之情形者，應
    填製舉發違反道路交通管理事件通知單（以下簡稱通知單）
    ，並於被通知人欄予以勾記，其通知聯依下列規定辦理：一
    、當場舉發者，應填記駕駛人或行為人姓名、性別、出生年
    月日、地址、身分證統一編號及車主姓名、地址、車牌號碼
    、車輛種類。被查獲之駕駛人或行為人為受處分人時，應於
    填記通知單後將通知聯交付該駕駛人或行為人簽名或蓋章收
    受之；拒絕簽章者，仍應將通知聯交付該駕駛人或行為人收
    受，並記明其事由及交付之時間；拒絕收受者，應告知其應
    到案時間及處所，並記明事由與告知事項，視為已收受，違
    反道路交通管理事件統一裁罰基準及處理細則第十一條第一
    項第一款定有明文。
二、原處分意旨略以：受處分人即異議人甲○○於民國九十八年
    一月八日上午十一時四分許，駕駛車牌號碼九ＨＡ—○一五
    號重型機車，由臺北縣板橋市○○路○段臺北市往板橋市方
    向行駛，行經長江路二段、吳鳳路設有行車管制號誌之交岔
    路口，該路口行車管制號誌已轉變為圓形紅燈，表示車輛禁
    止通行，不得超越停止線或進入路口，受處分人仍駕駛上開
    機車直行闖紅燈，經臺北縣政府警察局海山分局江翠派出所
    莊育丞警員當場攔停後製單舉發，受處分人拒絕簽章及收受
    違反道路交通管理事件通知單，經莊育丞警員當場告知其應
    到案時間及處所，並記明事由與告知事項，視為已收受，受
    處分人不依規定通知所定期限前往指定處所聽候裁決，且未
    依規定期限繳納罰鍰結案或向處罰機關陳述意見，逾越應到
    案日期六十日以上，經原處分機關即臺北市交通事件裁決所
    ，依道路交通管理處罰條例第五十三條第一項、第六十三條
    第一項第三款，及違反道路交通管理事件統一裁罰基準表之
    規定，於九十八年四月三日以北市裁催字裁二二—Ｃ000
    00000號裁決書裁處受處分人罰鍰四千五百元，並記違
    規點數三點。
三、異議意旨略以：當時受處分人騎機車行經臺北縣板橋市○○
    路第二個紅綠燈後，長江路上一路皆為綠燈，一直到大漢橋
    下，因長江路一路綠燈使得車多，受處分人欲左轉至對面長
    江路二段三十四號冠軍名邸大廈，乃於長江路二段六十七號
    前停車，待長江路號誌轉為紅燈無車後，左轉對面冠軍名邸
    大廈右側走廊停車，莊育丞警員斯時將受處分人攔下告知闖
    紅燈，受處分人告知上情，莊育丞警員不理會，仍亂開罰單
    云云。
四、經查，受處分人於前揭時、地，行經有燈光號誌管制之交岔
    路口闖紅燈之違規行為，業據證人即舉發本件之莊育丞警員
    於本院調查時，以具結擔保其供述之真實性，並在負擔偽證
    罪之處罰之心理狀態下證稱：舉發當時，我著警察制服，騎
    在警用機車上，在臺北縣板橋市○○路○段、吳鳳路路口，
    執行定點防搶勤務，取締交通違規亦為勤務範圍。該交岔路
    口係Ｔ字型路口，我當時在吳鳳路這一側，長江路是紅燈，
    二邊車輛禁止通行，吳鳳路是綠燈但無車輛通過，此時我見
    受處分人騎車牌號碼九ＨＡ—○一五號重型機車，從長江路
    二段往板橋方向行駛，直行通過交岔路口，受處分人騎機車
    穿越路口時，我再次確認長江路確為紅燈，確定受處分人係
    闖紅燈，我便自吳鳳路騎警用機車跟著受處分人，我見受處
    分人過路口不久停在長江路上，並打左轉方向燈，這時長江
    路燈號轉為綠燈，二邊有車輛通行，我顧及車流，並判斷受
    處分人無逃脫之虞，始於受處分人將機車騎至長江路對面冠
    軍名邸大廈，並將車停放在該大廈騎樓後，始上前將受處分
    人攔下，請受處分人出示行照、駕照，告知受處分人闖紅燈
    ，當時受處分人情緒激動，拒絕收受罰單及簽名，我告知受
    處分人應到案時間及處所，並於罰單上記明事由與告知事項
    ，回派出所後，將上開經過登載於工作紀錄簿，並將罰單交
    由分局交通組處理後續事宜等語明確（見本院九十八年六月
    十九日訊問筆錄第二頁至第五頁），並有莊育丞警員當場繪
    製之現場圖在卷可稽，是受處分人空言否認前述違規行為，
    不足採信。綜上，受處分人於上開時、地有行經有燈光號誌
    管制之交岔路口闖紅燈之違規行為，應堪認定。
五、從而，原處分機關對受處分人之前揭違規行為，依道路交通
    管理處罰條例第五十三條第一項、第六十三條第一項第三款
    ，及違反道路交通管理事件統一裁罰基準表之規定，於九十
    八年四月三日以北市裁催字裁二二—Ｃ00000000號
    裁決書裁處受處分人罰鍰四千五百元，並記違規點數三點，
    核無不當。本件聲明異議為無理由，應予駁回。
據上論斷，應依道路交通案件處理辦法第十九條，裁定如主文。
中    華    民    國  九十八  年    六    月  二十四  日
                          臺灣臺北地方法院交通法庭
                              法      官  孫萍萍
以上正本證明與原本無異。
如不服本裁定應於送達後五日內向本院提出抗告狀。
                              書  記  官  林義盛
中    華    民    國  九十八  年    六    月  二十四  日


司法院資訊處製作；財團法人民間司法改革基金會備份。
